臺灣臺中地方法院刑事判決　　　　　　 100年度易字第1568號
公　訴　人　臺灣臺中地方法院檢察署檢察官
被　　　告　張福連
上列被告因違反毒品危害防制條例案件，經檢察官提起公訴（10
0年度毒偵字第1262號），本院判決如下：
    主    文
張福連施用第二級毒品，累犯，處有期徒刑陸月，如易科罰金，
以新臺幣壹仟元折算壹日。
    犯罪事實
一、張福連前於民國88年間，因施用毒品案件，經臺灣彰化地方
    法院裁定送觀察、勒戒後，認有繼續施用毒品之傾向，由經
    灣彰化地方法院裁定送強制戒治，於90年3月4日強制戒治期
    滿釋放，並由臺灣彰化地方法院檢察署檢察官以90年度戒毒
    偵字第437、438號不起訴處分確定。於94年間，因犯竊盜罪
    ，經本院以94年度中簡字第1953號判處有期徒刑4月確定；
    於94年間，因施用毒品案件，經本院以94年度訴字第3253號
    判處有期徒刑7月、4月，應執行有期徒刑10月確定。前開案
    件經本院裁定定應執行刑為有期徒刑1年2月確定。又於94年
    間，因犯竊盜罪，經臺灣彰化地方法院以94年度易字第315
    號判處有期徒刑8月確定，上開案件經接續執行，於95年8月
    16日縮短刑期假釋出監（尚餘殘刑有期徒刑7月25日）。惟
    於95年間，復因施用毒品案件，經本院以95年度訴字第3874
    號判處有期徒刑8月確定，前揭案件（即毒品案件有期徒刑7
    月、4月、竊盜4月、毒品案件有期徒刑8月）經本院依中華
    民國九十六年罪犯減刑條例以96年度聲減字第2552號裁定減
    刑並定應執行刑為有期徒刑7月、4月確定，經接續執行，於
    96年9月24日執行完畢。於96年間，再因施用毒品案件，經
    本院以96年度訴字第2526號判處有期徒刑9月、5月，應執行
    有期徒刑1年確定；於96年間，因犯竊盜罪，經本院以96年
    度易字第4208號判處有期徒刑5月確定，上開案件經本院裁
    定定應執行刑為有期徒刑1年4月確定；於97年間，又因施用
    毒品案件，經本院以97年度訴字第1190號判處有期徒刑10月
    、10月、6月、6月，應執行有期徒刑2年確定（前開案件於
    99年12月27日假釋付保護管束，原至100年4月23日保護管束
    期滿，於本件犯罪時尚未執行完畢）。詎仍不知悔悟，基於
    施用第二級毒品甲基安非他命之犯意，於100年2月19日14時
    許，在臺中市太平區某不詳友人住處，以將甲基安非他命置
    於玻璃吸食器內下以火燒烤吸食其煙霧之方式，施用第二級
    毒品甲基安非他命1次。嗣於100年2月21日經臺灣臺中地方
    法院檢察署觀護人通知到場採尿送驗後，呈甲基安非他命陽
    性反應，始查悉上情。
二、案經臺灣臺中地方法院檢察署觀護人簽分臺灣臺中地方法院
    檢察署檢察官偵查起訴。
    理    由
一、訊據被告張福連對於前揭時間、地點，施用第二級毒品甲基
    安非他命乙情，業於本院審理時坦承不諱實，而被告於受保
    護管束期間為臺灣臺中地方法院檢察署觀護人執行採尿，經
    送驗結果，確呈甲基安非他命陽性反應，此有臺灣臺中地方
    法院檢察署受保護管束人（被告）尿液檢體監管紀錄表1份
    ）、中山醫學大學附設醫院檢驗科藥物檢測中心尿液檢驗報
    告各乙份附卷可稽，被告自白供述與現有事證相符，應堪採
    信。按觀察、勒戒或強制戒治執行完畢釋放後，5年內再犯
    毒品危害防制條例第10條之罪者，檢察官應依法追訴，毒品
    危害防制條例第23條第2項定有明文。倘被告於5年內已再犯
    ，經依法追訴處罰，縱其第3次（或第3次以上）再度施用毒
    品之時間，在初犯經觀察、勒戒或強制戒治執行完畢釋放5
    年以後，已不合於「5年後再犯」之規定，且因已於「5年內
    再犯」，顯見其再犯率甚高，原實施觀察、勒戒或強制戒治
    ，已無法收其實效，即應依該條例第10條處罰（參照最高法
    院95年第7次刑事庭會議決議）。被告曾因施用毒品案件，
    經臺灣彰化地方法院裁定送觀察、勒戒後，認有繼續施用毒
    品之傾向，由經灣彰化地方法院裁定送強制戒治，於90年3
    月4日強制戒治期滿釋放，並由臺灣彰化地方法院檢察署檢
    察官以90年度戒毒偵字第437、438號不起訴處分確定；5年
    內又因施用毒品罪，多次經法院論罪科刑，詳如犯罪事實欄
    一所載，有臺灣高等法院被告前案紀錄表在卷可稽，則被告
    於前開強制戒治執行完畢釋放後，5年內已再犯施用毒品犯
    行，本件施用毒品之犯行，自應予依法追訴。本件事證已臻
    明確，被告犯行洵堪認定，應予依法論科。
二、按甲基安非他命係屬毒品危害防制條例所定之第二級毒品，
    不得非法施用。被告張福連前開施用第二級毒品甲基安非他
    命之犯行，係犯毒品危害防制條例第10條第2項之施用第二
    級毒品罪。被告為供施用而持有第二級毒品之低度行為，應
    為施用第二級毒品之高度行為所吸收，不另論處。被告曾於
    94年間，因犯竊盜罪，經本院以94年度中簡字第1953號判處
    有期徒刑4月確定；於94年間，因施用毒品案件，經本院以
    94年度訴字第3253號判處有期徒刑7月、4月，應執行有期徒
    刑10月確定。前開案件經本院裁定定應執行刑為有期徒刑1
    年2月確定。又於94年間，因犯竊盜罪，經臺灣彰化地方法
    院以94年度易字第315 號判處有期徒刑8月確定，上開案件
    經接續執行，於95年8月16日縮短刑期假釋出監（尚餘殘刑
    有期徒刑7月25日）。惟於95年間，復因施用毒品案件，經
    本院以95年度訴字第3874 號判處有期徒刑8月確定，前揭案
    件（即毒品案件有期徒刑7 月、4月、竊盜4月、毒品案件有
    期徒刑8月）經本院依中華民國九十六年罪犯減刑條例以96
    年度聲減字第2552號裁定減刑並定應執行刑為有期徒刑7月
    、4月確定，經接續執行，於96年9月24日執行完畢等情，此
    有臺灣高等法院被告前案紀錄表在卷可參，被告前受有期徒
    刑之執行完畢後，5年以內故意再犯本件有期徒刑以上之罪
    ，為累犯，應依刑法第47條第1項之規定，加重其刑。爰審
    酌被告前因施用毒品之犯行，經歷觀察勒戒、強制戒治及入
    監服刑之機會，仍無法徹底戒除施用毒品之惡習，猶故態復
    萌，再次施用毒品，無視於毒品對於自身健康之嚴重傷害及
    國家對於杜絕毒品犯罪之禁令，惟因施用毒品本身係屬自戕
    行為，對於社會所產生之潛在危害性尚屬輕微，且被告犯罪
    後業經坦承犯行，犯後態度尚稱良好等一切情狀，量處如主
    文所示之刑，併予諭知易科罰金之折算標準，以示懲儆。
據上論斷，應依刑事訴訟法第第299條第1項前段，毒品危害防制
條例第10條第2項，刑法第11條前段、第47條第1項、第41條第1
項前段，判決如主文。
中    華    民    國   100    年    7     月    22    日
                        臺灣臺中地方法院刑事第十三庭
                            法  官  劉麗瑛
以上正本證明與原本無異。
如不服本判決應於收受判決後10日內向本院提出上訴書狀，並應
敘述具體理由；其未敘述上訴理由者，應於上訴期間屆滿後20日
內向本院補提理由書（均須按他造當事人之人數附繕本）「切勿
逕送上級法院」。
                            書記官  王玟
中    華    民    國   100    年    7     月    22    日
附錄論罪科刑法條
毒品危害防制條例第10條第2項：
施用第二級毒品者，處3年以下有期徒刑。